

## Contacto

(+52) 55 8413 2006



carellano1@ucol.mx

## Portafolio



hugoarellano.github.io

# Skills

Análisis Económico

Python (Ciencia de Datos)

Estadística

Pensamiento Analítico

Comunicación

Liderazgo

Creatividad

Trabajo en equipo

## Idiomas

Inglés - Intermedio avanzado Español - Nativo

# **Hobbies**











# **HUGO ARELLANO**

Economista y Científico de datos

# Perfil

Tengo siete años de experiencia desempeñando diferentes roles profesionales, esto me ha permitido desarrollar múltiples habilidades, mismas que van desde el trabajo en equipo y comunicación, hasta el pensamiento analítico y el análisis estadístico. Me considero un apasionado de la economía, especialmente en las ramas que involucran comportamiento, tecnología y microeconomía. Además, soy capaz de usar con razonable efectividad distintos lenguajes de programación y herramientas de software para resolver distintas tareas de ciencia de datos.

# Experiencia profesional

## Asistente de investigación – Por proyecto

03/2022 -

- Análisis de datos
- Apoyo para el desarrollo de proyecto de investigación relacionado con la
- Revisión de literatura de tendencias en metodológicas y de microeconomía

### Asistente coordinador de Diputada – LIX Legislatura de Colima

10/2018 - 10/2021

- 🖊 Apoyo en el análisis y desarrollo de iniciativas de ley
- Desarrollo de planes de trabajo, reportes de comisión, posicionamientos y resúmenes sobre temas legislativos
- 🥟 Coordinar las tareas administrativas generales, apoyar la ejecución de la agenda y asignar tareas a los becarios

#### Becario en la Secretaría de Gestión Social - CDE del PRI Colima

11/2015 - 10/2018

Seguimiento, clasificación y manejo de la información de la plataforma de información sobre demandas sociales, vinculación con comités municipales y dependencias de gobierno.

# Educación

## Licenciatura en Economía - Universidad de Colima

08/2014 - 07/2018

- Mención honorífica por trabajo de tesis. La reforma fiscal 2014 en México y su impacto en el gasto de la población: Un análisis contrafactucal con modelos de microsimulación.
- Testimonio de desempeño sobresaliente en el examen general de egreso

# Cursos

- Advanced Management Training 2022
- Data Science and Machine Learning with Python 2021
- La nueva economía digital en América latina 2018